臺灣嘉義地方法院民事裁定
111年度抗字第31號
抗  告  人  張庭愷  
相  對  人  陳旺正  
上列當事人間請求本票裁定強制執行事件，抗告人對於民國111
年8月24日本院111年度司票字第1161號裁定提起抗告，本院裁定
如下：
    主  文
抗告駁回。
抗告程序費用新臺幣1,000元由抗告人負擔。
    理  由
一、抗告意旨略以：依本票裁定之記載「發票日民國107年3月2
    日、107年9月11日，到期日均未記載，利息起算日均為107
    年10月1日」觀之，上開本票依票據法第24條規定，視為見
    票即付，則上開本票權利是否已罹於時效消滅，及曾否依法
    提示，法院均應依實審核。原裁定未查，於法不合，爰提起
    抗告等語。
二、按執票人向本票發票人行使追索權時，得聲請法院裁定後強
    制執行，票據法第123條定有明文。又本票執票人依上開規
    定聲請法院裁定准許對發票人強制執行，係屬非訟事件，此
    項聲請之裁定，僅依非訟事件程序，就本票形式上之要件是
    否具備，以審查強制執行許可與否，並無確定實體上法律關
    係存否之效力，如發票人就票據債務之存否有爭執時，應由
    發票人提起確認之訴，以資解決。關於本票之票款請求權有
    無罹於時效而消滅之事項，因涉及請求權時效有無中斷、如
    何計算等事實待調查認定，並非單由票面外觀之形式上記載
    即得判斷，以非訟事件程序審查強制執行許可與否，既無確
    定實體法律關係存否之效力，此時效消滅之抗辯應屬實體上
    法律關係之抗辯，非裁定法院所得審酌（最高法院56年台抗
    字第714號、57年台抗字第76號、83年度台抗字第227號裁定
    意旨、臺灣高等法院94年法律座談會民事類提案第15、15－1
    號、99年法律座談會民事類提案第14號研究結果參照）。
三、查相對人主張其執有抗告人所簽發如附表所示之本票2紙，
    詎屆期提示未獲付款，依票據法第123條聲請裁定許可強制
    執行等情，業據其提出本票2紙為證。而依系爭本票之記載
    形式上觀察，已具備本票有效要件。抗告人雖抗辯法院應依
    實審查系爭本票權利是否罹於時效消滅及曾否提示云云，惟
    查關於本票之票款請求權是否已罹於時效消滅，及曾否提示
    而得行使票據請求權，非經實體審理無從明瞭，亦非由票據
    之形式記載即得判斷，要屬實體上之爭執。揆諸前揭說明，
    應由抗告人另行提起訴訟，以資解決，非本件非訟程序所得
    審究。從而，原裁定就系爭本票為形式上審查，認已具備本
    票各項應記載事項，合於票據法第120條規定，屬有效之本
    票，而為許可強制執行之裁定，洵無違誤。抗告意旨指摘原
    裁定不當，求為廢棄，為無理由，應予駁回。
四、次按非訟事件，依法應由關係人負擔費用者，法院裁定命關
    係人負擔時，應一併確定其數額。非訟事件程序費用之負擔
    ，有相對人者，準用民事訴訟法有關訴訟費用之規定，非訟
    事件法第24條第1項、第21條第2項定有明文。本件抗告既經
    駁回，依上開規定，本院應確定訴訟費用額。查抗告人提起
    本件抗告，除繳納抗告費新臺幣（下同）1,000元外，未有
    其他程序費用之支出。是本件應由抗告人負擔之程序費用額
    確定為1,000元。
五、據上論結，本件抗告為無理由，依非訟事件法第46條、第21
    條第2項、第24條第1項，民事訴訟法第495條之1第1項、第
    449條第1項、第78條，裁定如主文。
中　　華　　民　　國　　111 　年　　9 　　月　　27　　日
                  民事第三庭   法　官 　黃佩韻
以上正本證明與原本無異。
如不服本裁定，僅得於收受本裁定正本送達後10日內，以適用法
規顯有錯誤為理由，向本院提出再抗告狀（須附繕本一份及繳納
再抗告裁判費1,000元），經本院許可後始可再抗告。
中　　華　　民　　國　　111 　年　　9 　　月　　27　　日
                              書記官   蘇春榕
　　　　　　　　　　　　　　　
本票附表：至清償日止利息按週年利率6%計算       編號 發票日 票面金額(新臺幣) 到期日 利息起算日 (提示日) 票據號碼 備考 1 107年3月2日 50,000元 未記載 107年10月1日 CH154618  2 107年9月11日 30,000元 未記載 107年10月1日 WG0000000